臺灣臺中地方法院刑事判決
110年度交易字第1568號
公  訴  人  臺灣臺中地方檢察署檢察官
被      告  廖朝陽


上列被告因公共危險案件，經檢察官提起公訴（110年度速偵字
第4011號），被告就被訴之事實為有罪陳述，經告知被告簡式審
判程序之旨，並聽取當事人意見後，本院裁定進行簡式審判程序
，判決如下：
    主  文
廖朝陽駕駛動力交通工具而吐氣所含酒精濃度達每公升零點貳伍
毫克以上，累犯，處有期徒刑柒月。
    事  實
一、廖朝陽於民國110年10月16日14時許起至同日15時許止，在
    其位於臺中市○○區○○○路000號之住處內，與友人飲用高粱酒
    3杯後，明知其駕駛注意力、反應力業因酒精作用而降低，
    而達不能安全駕駛動力交通工具之程度，竟仍於同日16時許
    ，騎乘車牌號碼000-000號普通重型機車上路，嗣於同日16
    時46分許，途經臺中市○○區○○路0000號前時，因行車時慢時
    快且經有號誌未減速，為警攔檢盤查，發現其全身酒氣，遂
    於同日17時10分許，對其施以吐氣式酒精濃度檢測，測得其吐
    氣所含酒精濃度為每公升0.87毫克，始查悉上情。
二、案經臺中市政府警察局（下稱臺中市警局）豐原分局（下稱
    豐原分局）報請臺灣臺中地方檢察署檢察官偵查起訴。
    理  由
一、認定犯罪事實所憑之證據及理由：
    上開犯罪事實，業據被告廖朝陽於警詢、偵訊、本院行準備
    、審理程序時均坦承不諱（見110年度速偵字第4011號卷［下
    稱偵卷］第32至34、69、70頁，110年度交易字第1568號卷［
    下稱本院卷］第30、31、36、37頁），復有豐原分局刑事案
    件報告書、警察職務報告、臺中市警局交通警察大隊第二中
    隊豐原駐地駕駛當事人酒精測定紀錄表、臺中市警局執行交
    通違規車輛移置保管車輛收據、舉發違反道路交通管理事件
    通知書（違規事實：酒後駕車）、酒後駕車當事人權利告知
    書、公路監理電子閘門車號查詢機車車籍資料在卷可佐（見
    偵卷第9、10、29、45、47、49、51頁），足認被告上開自
    白與事實相符。本案事證明確，被告犯行堪以認定，應依法
    論科。
二、論罪科刑：
（一）論罪：
    1.查被告行為後，刑法第185條之3第1項已於111年1月28日
      修正公布，並於同年月30日施行。而修正前該條項規定「
      駕駛動力交通工具而有下列情形之一者，處二年以下有期
      徒刑，得併科二十萬元以下罰金：一、吐氣所含酒精濃度
      達每公升零點二五毫克或血液中酒精濃度達百分之零點零
      五以上。…」，修正後該條項之法定構成要件雖未變更，
      然其法定刑度已提高為「處三年以下有期徒刑，得併科三
      十萬元以下罰金」，是修正後新法並未較有利於行為人，
      經比較新舊法之結果，應依刑法第2條第1項前段之規定，
      適用被告行為時即修正前刑法第185條之3第1項第1款之規
      定。
    2.被告於為警查獲時吐氣所含酒精濃度為每公升0.87毫克，
      已達每公升0.25毫克以上。核被告所為，係犯修正前刑法
      第185條之3第1項第1款之駕駛動力交通工具而吐氣所含酒
      精濃度達每公升0.25毫克以上之罪。
（二）累犯之認定：
      查被告前因不能安全駕駛案件，經本院以109年度豐交簡
      字第544號判決判處有期徒刑4月、併科罰金新臺幣1萬元
      確定，於109年8月31日徒刑易科罰金執行完畢，有臺灣高
      等法院被告前案紀錄表附卷可按。被告於受徒刑之執行完
      畢後，5年以內故意再犯有期徒刑以上之本案犯罪，為累
      犯，考量被告前案犯罪經執行完畢後，理應產生警惕，而
      能因此自我控管，不再觸犯有期徒刑以上之罪，卻故意再
      犯本案，足見其對於刑罰之反應力薄弱，況上開案件與本
      案又同屬不能安全駕駛罪，顯見被告有一再觸犯同類犯罪
      之特別惡性，並參酌司法院釋字第775號解釋意旨，認被
      告依刑法第47條第1項規定，就其本案所犯之罪加重最低
      本刑，與憲法罪刑相當之原則無違，爰依法加重其刑。
（三）量刑：
　　　爰審酌被告明知酒精成分對人之意識能力具有不良影響，
      酒後駕車對一般往來之公眾及駕駛人自身皆具有高度危險
      性，卻漠視自己安危，並罔顧公眾安全，於服用酒類後，
      仍執意騎乘普通重型機車上路，其行為對於交通安全已生
      危害，應予非難，並考量被告犯罪動機、目的、手段，行
      為時並有駕駛執照經註銷仍騎乘普通重型機車之違規情事
      （參臺中市○○○○○○道路○○○○○○○○○○○○○○○○○○○○○○○○○○○○○○
      ○○○○路○○○○○○○號查詢機車駕駛人資料，見偵卷第47、53
      頁），於為警查獲時吐氣所含酒精濃度，犯後坦承犯行之
      態度，兼衡其前科素行（有多次不能安全駕駛罪前科，參
      臺灣高等法院被告前案紀錄表，見本院卷第13、14頁），
      於審理程序中自陳專科畢業之智識程度，現無業，在家裡
      照顧同住之父、母，生活依靠先前存款，經濟小康（見本
      院卷第37頁）等一切情狀，量處如主文所示之刑，以資懲
      儆。
據上論斷，應依刑事訴訟法第273條之1第1項、第299條第1項前
段，刑法第2條第1項前段、第47條第1項、修正前刑法第185條之
3第1項第1款，刑法施行法第1條之1第1項，判決如主文。
本案由檢察官廖梅君提起公訴，經檢察官葉芳如到庭執行職務。
中　　華　　民　　國　　111 　年　　2 　　月　　22　　日
                  刑事第十七庭    法  官  吳欣哲
以上正本證明與原本無異。
如不服本判決應於收受判決後20日內向本院提出上訴書狀，並應
敘述具體理由；其未敘述上訴理由者，應於上訴期間屆滿後20日
內向本院補提理由書（均須按他造當事人之人數附繕本）「切勿
逕送上級法院」。                  書記官  張珮琦      
中　　華　　民　　國　　111 　年　　2 　　月　　23　　日
附錄本案論罪科刑法條全文：
修正前中華民國刑法第185條之3
駕駛動力交通工具而有下列情形之一者，處二年以下有期徒刑，
得併科二十萬元以下罰金：
一、吐氣所含酒精濃度達每公升零點二五毫克或血液中酒精濃度
    達百分之零點零五以上。
二、有前款以外之其他情事足認服用酒類或其他相類之物，致不
    能安全駕駛。
三、服用毒品、麻醉藥品或其他相類之物，致不能安全駕駛。
因而致人於死者，處三年以上十年以下有期徒刑；致重傷者，處
一年以上七年以下有期徒刑。
曾犯本條或陸海空軍刑法第五十四條之罪，經有罪判決確定或經
緩起訴處分確定，於五年內再犯第一項之罪因而致人於死者，處
無期徒刑或五年以上有期徒刑；致重傷者，處三年以上十年以下
有期徒刑。